臺灣雲林地方法院民事小額判決
110年度虎小字第206號
原      告  邱郁仁  
被      告  王亞倫  
上列當事人間因被告過失傷害案件，原告提起刑事附帶民事訴訟
請求損害賠償，經本院刑事庭以110年度虎交簡附民字第2號裁定
移送前來，本院於中華民國110年8月20日言詞辯論終結，判決如
下：
    主      文
被告應給付原告新臺幣柒仟參佰玖拾元，及自民國一百一十年三
月三十日起至清償日止，按週年利率百分之五計算之利息。
訴訟費用新臺幣壹仟元由被告負擔。
本判決得假執行。
    事實及理由
一、被告經合法通知，未於言詞辯論期日到場，核無民事訴訟法
    第386條各款所列情形，爰依原告聲請，由其一造辯論而為
    判決。
二、原告起訴請求：被告在雲林縣○○鄉○○村○○000號之住處飼養
    犬隻1隻，本應注意防止其所飼養之犬隻無故侵害他人之身
    體，竟疏未注意，未對該犬隻為適當之拘束而任其自由行動
    ，適原告於民國109年8月20日6時45分許，騎乘車牌號碼000
    -0000號普通重型機車（下稱系爭機車），沿雲林縣元長鄉
    某防汛道路由東往西方向行駛，駛至上址被告住處門口時，
    該犬隻突然自上址被告住處門口竄出至道路上，原告見狀閃
    避不及而人車倒地，因而受有左手臂、右膝蓋及右腳腳踝擦
    傷等傷害，系爭機車亦因此損壞，支出醫療費用新臺幣（下
    同）990元、系爭機車修理費5,900元、開立估價單費用500
    元，被告事發後均未慰問原告，另要向被告請求5,000元之
    精神賠償，以7,390元為請求之總金額，向被告請求損害賠
    償，而提起本件訴訟等語。並聲明：被告應給付原告7,390
    元，及自起訴狀繕本送達翌日起至清償日止，按年利率百分
    之5計算之利息；願供擔保請准宣告假執行；訴訟費用由被
    告負擔。
三、被告經合法通知，未於言詞辯論期日到場，亦未提出書狀作
    何聲明或陳述。
四、本院之判斷：
  ㈠原告主張於上開時間，因被告未對其所飼養於上址住處之犬
    隻為適當之拘束，任其自由行動，致原告騎乘系爭機車行經
    被告上址住處門口，該犬隻突然自上址被告住處門口竄出至
    道路上，原告見狀閃避不及而人車倒地，因而受有左手臂、
    右膝蓋及右腳腳踝擦傷等傷害，系爭機車亦因此損壞等事實
    ，經本院調取被告所涉過失傷害案件之本院110年度虎交簡
    字第64號刑事案件卷宗查核無訛；被告所涉過失傷害案件，
    亦經本院以110年度虎交簡字第64號刑事簡易判決判處有期
    徒刑2月確定，有前揭刑事簡易判決附卷可查，堪認原告主
    張為真實。
  ㈡因故意或過失，不法侵害他人之權利者，負損害賠償責任；
    動物加損害於他人者，由其占有人負損害賠償責任。但依動
    物之種類及性質已為相當注意之管束，或縱為相當注意之管
    束而仍不免發生損害者，不在此限，民法第184條第1項前段
    、第190條第1項分別定有明文。被告疏未注意對其飼養之犬
    隻為適當管束，致該犬隻突然竄出至道路上，原告閃避不及
    、人車倒地，因此受有上載傷害，系爭機車亦損壞等情，業
    據本院認定如前，被告就本件事故顯有過失，且與原告之損
    害有相當因果關係，自應負損害賠償責任。
  ㈢不法侵害他人之身體或健康者，對於被害人因此喪失或減少
    勞動能力，或增加生活上之需要時，應負損害賠償責任；不
    法侵害他人之身體、健康、名譽、自由、信用、隱私、貞操
    ，或不法侵害其他人格法益而情節重大者，被害人雖非財產
    上之損害，亦得請求賠償相當之金額；不法毀損他人之物者
    ，應向被害人賠償其物因毀損所減少之價額，民法第193條
    第1項、第195條第1項前段、第196條分別定有明文。另依民
    法第196條規定請求賠償毀損所減少之價額，得以修復費用
    為估定標準，但以必要者為限，例如修理材料以新品更換舊
    品，應予折舊（最高法院77年度第9次民事庭會議決議參照
    ）。又慰撫金之賠償，其核給之標準固與財產上損害之計算
    不同，然非不可斟酌雙方身分資力與加害程度，核定相當之
    數額。茲就原告請求各項賠償之項目及數額是否有理由，分
    別說明如下：
  ⒈醫療費用部分：原告主張因本件事故受傷，支出醫療費用990
    元，並提出中國醫藥大學北港附設醫院急診醫療收據、診斷
    證明書、錦洲診所門診醫療費用收據為憑，則原告請求被告
    賠償醫療費用990元，自屬有據。
　⒉機車修理費部分：原告主張系爭機車因本件事故損壞，支出
    修理費5,900元，並提出明欣機車行估價單為憑，依估價單
    所載之各品名內容，應均屬更換零件之費用，惟既係以新零
    件更換舊零件，依前揭說明，應扣除折舊。系爭機車為108
    年4月出廠（未載日，以15日為出廠基準日），有公路監理
    電子閘門查詢結果附卷可查，依行政院所頒固定資產耐用年
    數表及固定資產折舊率之規定，【機械腳踏車】之耐用年數
    為3年，依定率遞減法每年折舊1000分之536，另依營利事業
    所得稅查核準則第95條第6項規定「固定資產提列折舊採用
    定率遞減法者，以1年為計算單位，其使用期間未滿1年者，
    按實際使用之月數相當於全年之比例計算之，不滿1月者，
    以1月計」，迄本件事故發生時即109年8月20日，已使用1年
    5月（未滿1月，以1月計），則扣除折舊後，系爭機車修復
    費用為2,127元（詳如附表之計算式）。
　⒊開立估價單費用：原告固主張有支出開立估價單費用500元，
    惟並未提出任何證據以實其說，此部分請求難認有據。
　⒋精神慰撫金部分：本件因被告過失行為，造成原告身體受傷
    ，屬不法侵害原告身體權之人格法益情節重大者，是原告主
    張其受有精神上相當之痛苦，請求被告給付精神慰撫金，自
    有理由。本院審酌本件原告所受傷勢、被告過失情狀及兩造
    於上開刑事案件警詢筆錄所述教育程度、職業、家庭經濟狀
    況等一切情狀（因屬個人隱私，僅予參酌，不予揭露），認
    原告請求精神慰撫金5,000元尚屬合理，應予准許。
　⒌綜上，原告因本件事故所受損害金額合計為8,117元（計算式
    ：990元＋2,127元＋5,000元＝8,117元）。原告僅於7,390元之
    範圍內為請求，自有理由，應予准許。
  ㈣給付無確定期限者，債務人於債權人得請求給付時，經其催
    告而未為給付，自受催告時起，負遲延責任。其經債權人起
    訴而送達訴狀，或依督促程序送達支付命令，或為其他相類
    之行為者，與催告有同一之效力；又遲延之債務，以支付金
    錢為標的者，債權人得請求依法定利率計算之遲延利息。但
    約定利率較高者，仍從其約定利率；應付利息之債務，其利
    率未經約定，亦無法律可據者，週年利率為百分之5，民法
    第229條第2項、第233條第1項及第203條分別定有明文。本
    件原告對被告請求侵權行為損害賠償，核屬無確定期限之給
    付，而本件起訴狀繕本係於110年3月29日送達被告，原告自
    得請求自起訴狀繕本送達翌日起即110年3月30日起至清償日
    止，按週年利率百分之5計算之遲延利息。
五、從而，原告依侵權行為之法律關係，請求被告給付7,390元
    ，及自110年3月30日起至清償日止，按週年利率百分之5計
    算之利息，為有理由，應予准許。
六、本件係就訴訟適用小額程序所為被告敗訴之判決，依民事訴
    訟法第436條之20之規定，應依職權宣告假執行，原告聲請
    供擔保宣告假執行，並無必要，一併說明。
七、本件係刑事附帶民事訴訟，而由本院刑事庭移送民事庭者，
    依法不須徵收裁判費，然因原告一併請求系爭機車損害之修
    繕費用，仍須繳納裁判費1,000元，依民事訴訟法第436條之
    19第1項、第78條規定，確定訴訟費用為1,000元（即原告所
    繳納第一審裁判費），命被告全部負擔。
中　　華　　民　　國　　110 　年　　8 　　月　　30　　日
                  虎尾簡易庭  法  官　黃麗文
以上正本證明與原本無異。
如不服本判決，應於送達後20日內，以判決違背法令為理由，向
本院虎尾簡易庭提出上訴狀並表明上訴理由（上訴理由應記載原
判決所違背之法令及其具體內容、依訴訟資料可認為原判決有違
背法令之具體事實）。如於本判決宣示後送達前提起上訴者，應
於判決送達後20日內補提上訴理由書（須附繕本）。如委任律師
提起上訴者，應一併繳納上訴審裁判費。
中　　華　　民　　國　　110 　年　　8 　　月　　30　　日
                              書記官 曾鈺仁
附表：
折舊時間           金額
第1年折舊值        5,900×0.536=3,162
第1年折舊後價值    5,900-3,162=2,738
第2年折舊值        2,738×0.536×(5/12)=611
第2年折舊後價值    2,738-611=2,127